臺灣臺南地方法院交通事件裁定　　　　95年度交聲字第1071號
移送機關　　交通部公路總局嘉義區監理所臺南監理站
受處分人
即異議人　　乙○○
法定代理人　丙○○
上列受處分人因違反道路交通管理處罰條例案件，對於交通部公
路總局嘉義區監理所臺南監理站民國95年12月4日所為之裁決處
分（處分案號：嘉監南字第裁74-S00000000號），聲明異議，本
院裁定如下：
    主  文
異議駁回。
    理  由
一、本見聲明異議意旨略以：受處分人即異議人乙○○被警舉發
    ，於民國95年10月7日凌晨2時48分許，駕駛牌照號碼L9P-35
    9號重機車，在濱南灣裡路62巷口，「在道路上蛇行，危險
    方式駕駛」，經臺南監理站以上開裁決書，依道路交通管理
    處罰條例第43條第1項第1款及第63條第1項第3款（按臺南監
    理站漏載第3款）及違反道路交通管理事件統一裁罰基準表
    （95年9月14日修正，95年9月16日施行）之規定，裁處異議
    人罰鍰新臺幣1萬2千元並記違規點數3點及施以道安講習。
    惟異議人於95年10月7日（中秋節）與同伴前往黃金海岸觀
    看煙火施放，行經濱南路段，因機車排氣管噪音問題，遭警
    察攔查，經現場警員以南市警交字第S00000000號舉發單舉
    發無照駕車後，異議人被帶到警局，局內一名內勤警員再開
    一張「在道路上蛇行，危險方式駕駛」的罰單（按即本案之
    舉發單），異議人在無家長陪同下簽名接收該第2張罰單（
    南市警交字第S00000000號）。現場值勤員警如以危險駕
    駛攔下告發時，當場就會舉發無照駕駛與危險駕駛兩條，不
    應只舉發無照駕駛而已，然後再帶回警局交由別名內勤員警
    在舉發危險駕駛，該名外勤員警應不認為有危險駕駛之行為
    。警局內勤員警並不在違規現場，經過情形也沒看到，如
    何摯單舉發違規行為，不能只因上級通報該路段有機車在危
    險駕駛就認定被帶回警局的人就是危險駕駛之人。只因排
    煙管噪音太大被攔查後就以危險駕駛處罰，是否過份，據灣
    裡派出所所長指出當日有錄影存證，是否能請警方提供錄影
    帶給院方參考。異議人已接受無照駕駛事實之處分，而危險
    駕駛之處分顯有錯誤，為此聲明異議，狀請鈞院撤銷原處分
    。
二、按汽車駕駛人，駕駛汽車在道路上蛇行，或以其他危險方式
    駕車者，處新臺幣6千元以上2萬4千元以下罰鍰，並當場禁
    止其駕駛；並記違規點數3點；汽車駕駛人違反第1項、第3
    項規定者，應接受道路交通安全講習；未滿18歲之人，其與
    法定代理人或監護人依第21條規定應同時施以道路交通安全
    講習，並得由警察機關公布其法定代理人或監護人姓名，道
    路交通管理處罰條例第43條第1項第1款、第5項、第63條第1
    項第3款定有明文。經查：
(1)、本件受處分人即異議人乙○○被警舉發於95年10月7日2時48
　　分許，駕駛牌照號碼L9P-359號重機車，在濱南灣裡路62巷
    口，「在道路上蛇行，危險方式駕駛」，有臺南市警察局95
    年10月7日南市警交字第S00000000號舉發違反道路交通管理
    事件通知單附卷可稽。
(2)、異議人乙○○於本院96年1月17日調查時陳述：警察所開兩
　　張罰單，不是在同一時間開的，其沒有在道路上蛇行。並稱
    ：當時我們一行八、九部車要去看煙火，因為車很多，人也
    很多，所以我們就想算了，直接回去，在回去的路上，就被
    警察追了，之後被警察攔下」，我們沒有蛇行或以危險方式
    駕駛，我們只是要轉彎而已。
(3)、證人即警員甲○○於本院96年1月17日調查時證述：乙○○
    未帶駕駛執照駕車部分是我當場舉發的，當時我有親眼看到
    乙○○蛇行，以危險方式駕駛，因為巡邏車是我開的。我們
    鳴笛之後，一直追，有的機車就轉入巷裡，乙○○也要轉入
    巷口，但轉不進去，我們就將他攔下，並開單舉發。我有交
    代丁○○（為甲○○之同事）處理乙○○蛇行以危險方式駕
    駛的部分等語。
(4)、證人即警員丁○○於本院96年1月17日調查時證述：乙○○
    在道路蛇行以危險方式駕駛的罰單是我開的，乙○○違規時
    我並沒有在現場，我是在臺南市第六分局灣裡派出所開單的
    。當時是中秋節前後的連續假期，分局都在執行防飆勤務，
    甲○○跟其他同事攔下一批三十幾部機車的飆車族，其中只
    有乙○○那部機車被甲○○攔下，當時濱南路人很多，就把
    人（乙○○）帶到濱南路當地的派出所交給我們處理，他們
    回去繼續執勤，而乙○○以蛇行在道路危險駕駛，是甲○○
    將情形告訴我並交給我處理，所以我就對他（乙○○）開這
    張舉發單等語。
(5)、依據證人甲○○上開證言，已明確指證異議人乙○○確有在
    道路上蛇行以危險方式駕駛之行為，而甲○○成當時正在執
    行防飆勤務，該防飆勤務以團隊組織始能有效遏止青少年飆
    車之行為，甲○○既因外勤繁重無暇開舉發單而請丁○○辦
    理後續作業（開罰單並通知異議人之家長領回異議人），則
    上開對異議人乙○○開立舉發單之行為，應無可訶責。又證
    人甲○○與丁○○均係擔任公職之警察，已在本院作證時具
    結在案，其等與異議人素無仇隙，並無構陷異議人之必要及
    冒偽證受刑事處罰之風險，其等上開證言應堪採信。
(6)、臺南監理站以上開裁決書，依道路交通管理處罰條例第43條
    第1項第1款及第63條第1項第3款（按臺南監理站漏載第3款
    ）及違反道路交通管理事件統一裁罰基準表（95年9月14日
    修正，95年9月16日施行）之規定，裁處異議人罰鍰新臺幣1
    萬2千元並記違規點數3點及施以道安講習，並無違誤。
三、綜上所述，異議人之異議為無理由，應予駁回。
四、據上論斷，應依道路交通管理處罰條例第87條第2項，道路
    交通案件處理辦法第19條，裁定如主文。
中　　華　　民　　國　　96　　年　　1　　月　　31　　日
　　　　　　　　　　　　　　　交通法庭法　官　林勝利
以上正本證明與原本無異
如不服本裁定應於送達後5日內向本院提出抗告狀
      　　　　　　　　　　　　　書記官　陳金堂
中　　華　　民　　國　　96　　年　　1 　　月　　31　　日
